【裁判字號】    99,簡上,71
【裁判日期】    990525
【裁判案由】    毀棄損壞
【裁判全文】
臺灣彰化地方法院刑事判決              99年度簡上字第71號
上  訴  人
即  被  告  甲○○
上列上訴人因毀損案件，不服本院九十九年度簡字第三一五號中
華民國九十九年二月二十五日第一審判決（原檢察官聲請簡易判
決處刑案號：九十九年度偵緝字第三０號），本院管轄第二審合
議庭判決如下：
    主  文
上訴駁回。
    事實及理由
一、本案經本院審理結果，認第一審判決認事用法及量刑均無不
    當，應予維持，除第一審判決所引用之檢察官聲請簡易判決
    處刑書犯罪事實欄第二、三行「手機內建電池有問題」部分
    之記載應更正為「手機無法顯示正確之日期」外，餘均引用
    第一審判決書記載之事實、證據及理由。
二、本件上訴人即被告甲○○（以下簡稱被告）上訴意旨略以：
    我有承認毀損，但是事出有因，本來我是要好好講，因為手
    機有日期沒有辦法更新的問題，我拿去修理，店家讓我跑了
    三次，手機經鑑定是主機板壞掉了，我是要店員將手機留在
    店裡修理，但是該員工說沒有辦法作主，因為我跑了三次，
    所以想要將手機留在店內不要讓我這樣子跑，但是店員不願
    意，之後又為了手機放在何處問題發生爭執，請求撤銷原判
    決，更為被告無罪之判決等語。
三、程序方面：
(一)、按被告以外之人於偵查中向檢察官所為陳述，除顯有不可信
    之情況者外，得為證據，刑事訴訟法第一百五十九條之一第
    二項定有明文。偵查中對被告以外之人（包括證人、鑑定人
    、告訴人、被害人及共同被告等）所為之偵查筆錄，或被告
    以外之人向檢察官所提之書面陳述，性質上均屬傳聞證據。
    惟現階段刑事訴訟法規定檢察官代表國家偵查犯罪、實施公
    訴，依法其有訊問被告、證人及鑑定人之權，證人、鑑定人
    且須具結，而實務運作時，檢察官偵查中向被告以外之人所
    取得之陳述，原則上均能遵守法律規定，不致違法取供，其
    可信度極高，職是，被告以外之人前於偵查中已具結而為證
    述，除反對該項供述得具有證據能力之一方，已釋明「顯有
    不可信之情況」之理由外，不宜以該證人未能於審判中接受
    他造之反對詰問為由，即遽指該證人於偵查中之陳述不具證
    據能力。且所謂不可信性情況，法院應審酌被告以外之人於
    陳述時之外在環境及情況，例如：陳述時之心理狀況、有無
    受到外力干擾等，以為判斷之依據。本件證人乙○○於檢察
    官偵查中，以證人之身分陳述，經告以具結義務及偽證處罰
    後，於命證人朗讀結文後具結，其係於負擔偽證罪之處罰心
    理下證述，並以具結擔保其供述之真實性，又無受其他不當
    外力干擾之情形，其未曾提及檢察官在偵查時有不法取供之
    情形，依上說明，其於偵查中之證言自具有證據能力。
(二)、關於卷附之遭毀損現場照片六幀及監視器翻拍畫面八幀等，
    均係屬機械性紀錄特徵，也就是認識對象的是照相鏡頭，透
    過鏡頭形成的畫面映寫入膠卷或特定儲存設備內（如記憶卡
    ），然後還原於照相紙上，故照相中不含有人的供述要素，
    在現實情形與作為傳達結果的照相，在內容上的一致性是透
    過機械的正確性來加以保障的，在照相中並不存在人對現實
    情形的知覺、記憶，在表現時經常可能發生的錯誤（如知覺
    的不準確、記憶隨時間推移而發生的變化、遺忘），故照相
    及監視器翻拍畫面當然是非供述證據，並無傳聞法則之適用
    ，惟上開照片既係透過相機及監視器拍攝後所得，且與本案
    犯罪事實具有關聯性，又被告對於卷內所附之上揭各該照片
    亦均未表示異議，主張係執法人員違法取得，經查又無不得
    作為證據之事由，依法自得作為證據，而有證據能力。
四、訊據被告固坦承有上揭毀損之犯行，惟辯稱：是因為店員的
    服務態度不好，我因而被激怒，才為此毀損行為云云。惟查
    ，上開事實業據證人即告訴人乙○○於檢察官訊問時證述甚
    詳，並有遭毀損現場照片六幀及監視器翻拍畫面八幀在卷可
    稽，又本件被告向告訴人購買之手機縱有無法顯示正確之日
    期之瑕疵，仍應循合法途徑為之，而不應持棒球棍打壞通訊
    行大門玻璃及展示櫃，以發洩其憤怒，被告所辯顯不足阻卻
    其行為之違法性，是以本件被告毀損事證已臻明確，其犯行
    自堪認定。
五、原審以被告所犯刑法第三百五十四條毀損他人物品罪事證已
    臻明確，並審酌被告與告訴人間雖有糾紛，仍應循合法途徑
    為之，縱如被告所言向告訴人購買之手機內建電池存有瑕疵
    ，仍不得藉此損壞他人之物，發洩其憤怒，事後未能與告訴
    人達成和解，及被告前無不良素行，有臺灣高等法院被告前
    案紀錄表可憑，暨被告之犯罪動機、目的、手段、生活狀況
    與損害程度、金額等一切情狀，據以論罪科刑，判處被告拘
    役四十日，並諭知易科罰金之折算標準，核無不當，上訴人
    即被告指摘原判決不當，聲請撤銷原判決，改為被告無罪之
    判決，為無理由，應駁回其上訴。
據上論斷，應依刑事訴訟法第四百五十五條之一第一項、第三項
、第三百七十三條、第三百六十八條，判決如主文。
本件經檢察官陳建佑到庭執行職務。
中    華    民    國    99    年    5     月    25    日
                        臺灣彰化地方法院刑事第二庭
                            審判長法官  石馨文
                            法      官  羅永安
                            法      官  吳芙如
以上正本證明與原本無異。
本件不得上訴。
中    華    民    國    99    年    5     月    26    日
                            書  記  官  洪年慶

司法院資訊處製作；財團法人民間司法改革基金會備份。
